臺灣雲林地方法院刑事裁定
111年度聲字第949號
聲  請  人  臺灣雲林地方檢察署檢察官
受  刑  人  張家豪



上列聲請人因對受刑人數罪併罰有二裁判以上，聲請定其應執行
之刑（111年度執緝字第317號），本院裁定如下：
    主    文
張家豪犯如附表所示各罪所處之刑，應執行有期徒刑1年。
    理    由
一、聲請意旨略以：受刑人張家豪因犯毒品危害防制條例等案件
    ，先後經判決確定（如附表），符合數罪併罰之要件，應依
    刑法第53條及第51條第5款之規定，聲請定其應執行之刑，
    爰依刑事訴訟法第477條第1項規定聲請裁定等語。
二、裁判確定前犯數罪者，併合處罰之；數罪併罰，有二裁判以
    上者，依第51條規定，定其應執行之刑。復依刑法第53條應
    依刑法第51條第5款之規定定其應執行刑者，由該案犯罪事
    實最後判決之法院之檢察官聲請該法院裁定之，刑法第50條
    第1項前段、第53條，刑事訴訟法第477條第1項分別定有明
    文。又被告犯應併合處罰之數罪，經法院以判決或裁定定其
    數罪之應執行刑確定者，該數罪是否執行完畢，均係以所定
    之應執行刑全部執行完畢為斷。其在定應執行刑之前已先執
    行之有期徒刑之罪，因嗣後與他罪合併定應執行刑，而由檢
    察官換發執行指揮書執行應執行刑，是其前已執行之有期徒
    刑部分，僅應予扣除，該罪宣告之刑不能認為已執行完畢；
    故二裁判以上數罪，縱其中一部分已執行完畢，如該數罪尚
    未全部執行完畢，因與刑法第54條，及司法院院字第1304號
    解釋所謂僅餘一罪之情形有別，自仍應依刑法第53條之規定
    ，定其應執行之刑（最高法院93年度台非字第298號判決意
    旨、81年度台抗字第464號裁定意旨參照）。再者，法律上
    屬於自由裁量事項，尚非概無法律性之拘束，在法律上有其
    外部界限及內部界限。前者法律之具體規定，使法院得以具
    體選擇為適當裁判，此為自由裁量之外部界限。後者法院為
    自由裁量時，應考量法律之目的，法律秩序之理念所在，此
    為自由裁量之內部界限。法院為裁判時，二者均不得有所踰
    越。在數罪併罰而有二裁判以上，應定其應執行刑之案件，
    法院所為刑之酌定，固屬自由裁量事項，然對於法律之內、
    外部界限，仍均應受其拘束（最高法院91年度台非字第32號
    、92年度台非字第187號判決意旨參照）。
三、經查：
　㈠受刑人前因犯毒品危害防制條例等案件，經本院先後判決確
    定如附表所示之刑，有該等案件之判決書、臺灣高等法院被
    告前案紀錄表在卷可稽。又受刑人所犯如附表編號1所示為
    「得」易科罰金、易服社會勞動之罪；附表編號2至所示為
    「不得」易科罰金、易服社會勞動之罪，核屬刑法第50條第
    1項但書所示不得併合處罰之情形，然因受刑人就附表所示
    之各罪，請求檢察官聲請定應執行刑，此有臺灣雲林地方檢
    察署刑法第50條第1項但書案件是否請求定應執行刑調查表
    在卷可憑，合於刑法第50條第2項規定，檢察官聲請定其應
    執行之刑，本院審核後認為正當，應予准許。
　㈡另本院參酌最高法院110年度台抗大字第489號裁定意旨，業
    已向受刑人函詢其對本件之意見，有本院公務電話紀錄單1
    份在卷可考，合先敘明。　
　㈢受刑人所犯如附表編號1所示之罪刑，雖已執行完畢，此有臺
    灣高等法院被告前案紀錄表在卷可稽，惟按數罪併罰之數罪
    ，縱令其中一罪已經執行完畢，揆諸前開說明，仍應就其所
    犯各罪宣告刑更定應執行刑，俟檢察官指揮執行「應執行刑
    」時，再就已執行部分予以折抵，合先敘明。
　㈣本件受刑人所犯如附件編號2所示之2罪，前經本院109年度訴
    字第804號判決判處有期徒刑7月、7月，並定應執行有期徒
    刑10月確定，是本院定應執行刑，除不得逾越刑法第51條第
    5款所定法律之外部界限，即不得重於如附件所示各罪加計
    之總和外，亦應受內部界限之拘束，即不得重於上開所定執
    行刑加計後之總和。
　㈤受刑人所犯如附表所示之各罪，經本院先後判處如附表所示
    之刑，均經分別確定在案，有附表所示各罪之判決書、臺灣
    高等法院被告前案紀錄表在卷可稽。茲聲請人以本院為犯罪
    事實最後判決之法院，聲請定其應執行之刑，核屬正當。
　㈥本院考量受刑人侵害之法益，犯罪之態樣，所擔任之角色，
    造成社會危害程度，責任非難重覆程度，並佐以之前所合併
    定應執行刑之刑度等情，並考量受刑人復歸社會之可能性，
    定其應執行之刑如主文所示。
四、依刑事訴訟法第477條第1項，刑法第50條第2項、第53條、
    第51條第5款，裁定如主文。
中　　華　　民　　國　　111 　年　　11　　月　　30　　日
                  刑事第四庭    法  官  許佩如
以上正本證明與原本無異。
如不服本裁定應於送達後5日內向本院提出抗告狀。
                                書記官　黃巧吟
中　　華　　民　　國　　111 　年　　11　　月　　30　　日
【附表：受刑人張家豪定應執行刑案件一覽表】
  編      號  1 2   罪      名  不能安全駕駛致交通危險罪 幫助販賣第二級毒品罪   宣  告  刑  有期徒刑4月，如易科罰金，以新台幣1,000元折算1日 ①有期徒刑7月 ②有期徒刑7月 　應執行有期徒刑10月   犯 罪 日 期  109年3月24日 ①109年1月初某日 ②109年1月23日下午某時 偵查機關及案號 機  關 臺灣雲林地方檢察署 臺灣雲林地方檢察署  案  號 109年度偵字第2207號 109年度偵字第4764號、第4985號、第5042號 最後事實審 法  院 臺灣雲林地方法院 臺灣雲林地方法院  案  號 109年度交易字第403號 109年度訴字第804號  日  期 110年4月7日 111年5月25日 確定判決 法  院 臺灣雲林地方法院 臺灣雲林地方法院  案  號 109年度交易字第403號 109年度訴字第804號  日  期 110年5月4日 111年6月21日 是否得為易科罰金之案件  是 否    備    註  臺灣雲林地方檢察署110年度執字第1225號（已執畢） 臺灣雲林地方檢察署111年度執字第1554號（111執緝第317號）